# 增量借款利率的确定？

提问人：wjcpa9568 时间：2019-06-05 09:41:25
请教一下，新租赁准则下，有无增量借款利率确定的实例？

回答人：chenyiwei
附件是德勤出的一个指引，供参考。
IFRS_Publications_—A_Guide_to_the_Incremental_Borrowing_Rate—Assessing_the.pdf
(1.46 MB,下载次数: 99)
2019-6-5 10:40 上传